最高法院刑事判決                              八十八年度台上字第一二九七號
    上  訴  人  甲○○
右上訴人因違反麻醉藥品管理條例案件，不服台灣高等法院中華民國八十七年十二月
二日第二審判決（八十六年度上訴字第二四三三號，起訴案號：台灣板橋地方法院檢
察署八十四年度偵字第一八八三四號），提起上訴，本院判決如左：
    主  文
上訴駁回。
    理  由
按刑事訴訟法第三百七十七條規定：上訴於第三審法院，非以判決違背法令為理由，
不得為之。是提起第三審上訴，應以原判決違背法令為理由，係屬法定要件；且必須
依據卷內資料為具體之指摘，並足據以辨認原判決已具備違背法令之形式，始屬相當
。本件上訴人甲○○上訴意旨略稱：(一)扣押之安非他命係陸長裕至台北縣三重市巨
環旅社，適警方臨檢，陸某匆促放在房間電視櫃下方角落逃逸，臨走時並未託付代為
保管，原判決認定係陸長裕交給上訴人代尋買主，與事實不合。(二)上訴人被警員帶至
派出所訊問時，陸長裕曾託吳明雄至旅社房間尋找其所放之安非他命，並告知安非他
命係要給綽號「阿富」之男子，並非陸長裕託付上訴人伺機尋找買主，上訴人於原審
亦曾請求傳訊證人吳明雄及黃永勝證明此事，原審未予傳訊查證，亦屬違誤。(三)上訴
人之警訊筆錄係受警員矇騙脅迫心生恐懼之下所為之自白，原判決據以為認定上訴人
犯罪之證據，有違證據法則。惟查原判決認定上訴人於民國八十四年十月二十一日，
在台北縣三重市巨環旅社二○八室內，向陸長裕取得化學合成麻醉藥品安非他命一大
包（驗餘淨重二八點八八公克），除予以非法吸用（另案審理）外，竟另萌牟利之意
圖，擬伺機找尋買主販賣，為警查獲，扣押上開安非他命及分裝袋四十四個等情。因
將原判決論處上訴人意圖販賣而非法持有化學合成麻醉藥品罪刑（累犯）部分之判決
撤銷，改判仍論處同一罪刑，業已明其所憑之證據及認定之理由；並以從上訴人於
警訊與第一審中之供述及證人陸長裕供證情節，足以認定上訴人上開犯行，其事後翻
稱安非他命係陸長裕至旅社，見警察臨檢不及帶走而放在旅社內，並非伊受託持有
代尋買主等語，係飾卸之詞，不足採信，於理由內予以指駁說明。從形式上觀察，原
判決尚無違背法令之情形存在。上訴意旨(一)乃徒就原判決採證認事職權之適法行使，
重為事實之爭執，不足據以辨認原判決已具備違背法令之形式。又原審已傳訊證人吳
明雄、黃永勝，據吳明雄證稱伊不知有安非他命之事（見原審卷第六九頁反面），證
人黃永勝證稱安非他命是陸長裕拿來交給上訴人（見同上卷第五三頁反面），俱非有
利於上訴人。又上訴人於第一審仍供承其有上開犯行，證人黃永勝亦證稱陸長裕有交
安非他命給上訴人，足見上訴人於警訊中之供詞，與事實符合，難認係出於警方之逼
供，原判決對此兩項主張縱未加以說明，亦顯然於判決結果無影響，依刑事訴訟法第
三百八十條規定，上訴意旨(二)、(三)仍非適法之第三審上訴理由。綜上所述，應認本件
之上訴為違背法律上之程式，爰從程序上予以駁回。
據上論結，應依刑事訴訟法第三百九十五條前段，判決如主文。
中      華      民      國    八十八    年      三      月     十八     日
                              最高法院刑事第十庭
                                  審判長法官  曾  有  田
                                        法官  林  永  茂
                                        法官  陳  宗  鎮
                                        法官  劉  介  民
                                        法官  黃  正  興
      右正本證明與原本無異
                                              書  記  官
中      華      民      國    八十八    年      三      月    二十三    日
